臺灣高雄地方法院刑事判決　　　　　　　94年度訴字第1424號
公　訴　人　臺灣高雄地方法院檢察署檢察官
被　　　告　乙○○
上列被告因違反毒品危害防制條例案件，經檢察官提起公訴（94
年度毒偵字第1738號、第1861號、第2133號）及移送併案審理（
94毒偵字第2611號、第2950號），本院合議庭裁定由受命法官獨
任進行簡式審判程序，茲判決如下：
    主  文
乙○○連續施用第一級毒品，處有期徒刑壹拾月，扣案之第一級
毒品海洛因包（每包分別淨重零點壹壹公克，空包裝重零點貳
肆公克；淨重零點陸玖公克，空包裝重零點貳公克；量微無法秤
重，空包裝重零點貳貳公克）、注射針筒捌支、吸管肆支、夾鏈
袋個、止血帶壹條、塑膠鏟子壹支及殘渣夾鏈袋肆個上殘留微
量之海洛因，均沒收銷燬之，前揭注射針筒捌支、吸管肆支、夾
鏈袋個、止血帶壹條、塑膠鏟子壹支、殘渣夾鏈袋肆個及未殘
留毒品之止血帶壹條，均沒收；又連續施用第二級毒品，處有期
徒刑陸月，扣案之第二級毒品甲基安非他命貳包（分別驗前毛重
肆點壹公克，驗後毛重肆公克；淨重零點陸玖公克，空包裝重零
點貳公克）、吸管貳支、夾鏈袋貳個、吸食器壹個上殘留微量之
甲基安非他命，均沒收銷燬之，前揭吸管貳支、夾鏈袋貳個、吸
食器壹個，均沒收。應執行有期徒刑壹年貳月，扣案之第一級毒
品海洛因貳包（每包分別淨重零點壹壹公克，空包裝重零點貳肆
公克；量微無法秤重，空包裝重零點貳貳公克）、第一級毒品海
洛因及第二級毒品甲基安非他命壹包（淨重零點陸玖公克，空包
裝重零點貳公克）、第二級毒品甲基安非他命壹包（驗前毛重肆
點壹公克，驗後毛重肆公克）、注射針筒捌支、吸管肆支、夾鏈
袋貳個、止血帶壹條、塑膠鏟子壹支及殘渣夾鏈袋肆個上殘留微
量之海洛因、吸管貳支、夾鏈袋壹個、吸食器壹個上殘留微量之
甲基安非他命、夾鏈袋壹個上殘留微量之海洛因及甲基安非他命
，均沒收銷燬之，前揭注射針筒捌支、吸管陸支、夾鏈袋肆個、
吸食器壹個、止血帶貳條、塑膠鏟子壹支及殘渣夾鏈袋肆個，均
沒收。
    事  實
一、乙○○前於民國93年間因施用毒品案件，經本院以93年度毒
    聲字第169 號裁定送勒戒處所觀察、勒戒後，認無繼續施用
    毒品之傾向，於93年2 月16日觀察勒戒執行完畢釋放，且經
    臺灣高雄地方法院檢察署檢察官於93年2 月26日以93年度毒
    偵字第493 號為不起訴處分確定。詎其不知悔改，明知海洛
    因及甲基安非他命業經公告為毒品危害防制條例第2 條第2
    項所列管之第1 、2 級毒品，不得非法持有、施用，復基於
    施用第1 級毒品海洛因、第2 級毒品甲基安非他命之概括犯
    意，於前揭觀察勒戒執行完畢釋放後5 年內，自93年3 月中
    旬某日起迄94年4 月7 日中午12時許止，分別在其位於高雄
    縣鳳山市○○○ 路105 巷12之5 號3 樓住處內或位於高雄縣
    鳳山市○○路中國石油加油站之廁所內，將海洛因摻水以注
    射針筒注射入體內；另將甲基安非他命以玻璃球隔熱燒烤吸
    食煙霧之方式，平均每週施用海洛因1 次、每2 週施用甲基
    安非他命1 次，連續施用第1 級毒品海洛因、第2 級毒品甲
    基安非他命多次。嗣經警方分別於94年2 月1 日下午4 時40
    分、94年2 月3 日中午12時、94年3 月4 日下午1 時、94年
    4 月7 日下午5 時許，在其上揭住處內；94年3 月25日上午
    9 時，在高雄市○鎮區○○路與明正東巷口處，循線查獲，
    並扣得第1 級毒品海洛因2 包（每包分別淨重0.11公克，
    空包裝重0.24公克；量微無法秤重，空包裝重0.22公克）、
    第1 級毒品海洛因及第2 級毒品甲基安非他命1 包（淨重
    0.69公克，空包裝重0.2 公克）、第2 級毒品甲基安非他
    命1 包（驗前毛重4.1 公克，驗後毛重4 公克）、殘留微
    量海洛因之注射針筒8 支、吸管4 支、夾鏈袋2 個、止血帶
    1 條、塑膠鏟子1 支及殘渣夾鏈袋4 個、殘留微量甲基安
    非他命之吸管2 支、夾鏈袋1 個及吸食器1 個、殘留微量
    之海洛因及甲基安非他命之夾鏈袋1 個、未殘留毒品之止
    血帶1 條，且於94年2 月1 日、同年2 月3 日、同年3 月4
    日、同年3 月25日、同年4 月7 日經採尿送驗，始知上情。
二、案經高雄縣警察局鳳山分局、高雄市政府警察局前鎮分局、
    高雄市政府警察局刑事警察大隊分別報請臺灣高雄地方法院
    檢察署檢察官偵查起訴及移送併案審理。
    理  由
一、本案被告乙○○所犯係死刑、無期徒刑、最輕本刑為3 年以
    上有期徒刑以外之罪，其於準備程序就前揭被訴事實為有罪
    之陳述，經受命法官告知簡式審判程序之旨，並聽取其與公
    訴人之意見後，本院認無不得或不宜改依簡式審判程序進行
    之處，爰依刑事訴訟法第273 條之1 第1 項、第284 條之1
    ，裁定本件由受命法官獨任進行簡式審判程序，合先敘明。
二、訊據被告對其於上揭時、地分別連續施用第1 級毒品海洛因
    及第2 級毒品甲基安非他命之事實，於本院審理時（參見本
    院94年7 月28日審判筆錄）坦承不諱，且有查獲毒品照片合
    計15張附卷可參，並有扣案第1 級毒品海洛因2 包（每包
    分別淨重0.11公克，空包裝重0.24公克；量微無法秤重，空
    包裝重0.22公克）、第1 級毒品海洛因及第2 級毒品甲基
    安非他命1 包（淨重0.69公克，空包裝重0.2 公克）、第
    2 級毒品甲基安非他命1 包（驗前毛重4.1 公克，驗後毛重
    4 公克）、殘留微量海洛因之注射針筒8 支、吸管4 支、
    夾鏈袋2 個、止血帶1 條、塑膠鏟子1 支及殘渣夾鏈袋4 個
    、殘留微量甲基安非他命之吸管2 支、夾鏈袋1 個及吸食
    器1 個、殘留微量之海洛因及甲基安非他命之夾鏈袋1 個
    ，經送驗後分別係第1 、2 級毒品海洛因、甲基安非他命，
    此有法務部調查局94年4 月4 日調科壹字第220019516 號、
    94年5 月25日調科壹字第220020082 號、94年6 月9 日調科
    壹字第220020029 號鑑定通知書、高雄醫學大學附設中和紀
    念醫院94年5 月17日報告編號0000-000至315 、335 至339
    、391 至404 檢驗報告、94年5 月31日報告編號0000-000檢
    驗報告各1 紙附卷可參；至扣案之止血帶1 條，經檢驗結
    果，雖無含有毒品海洛因或甲基安非他命陽性反應，亦有高
    雄醫學大學附設中和紀念醫院94年5 月17日報告編號0000-0
    00檢驗報告1 紙附卷可稽，然係被告所有供施用第1 級毒品
    海洛因所用之物，業經被告供明在卷，可資佐證。另查：
  (一)被告係分別於94年2 月1 日、同年2 月3 日、同年3 月4 日
    、同年3 月25日、同年4 月7 日，經臺灣高雄地方法院檢察
    署委託警方採集被告尿液送驗結果，分別呈嗎啡、甲基安非
    他命陽性反應，此有高雄市立凱旋醫院94年3 月1 日轉碼編
    號00000000、94 年4月4 日轉碼編號00000000濫用藥物尿液
    檢驗報告各1 紙及查獲毒品案件嫌犯尿液姓名對照表各2 紙
    、臺灣檢驗科技股份有限公司94年3 月4 日報告編號KＺ0000
    0000 0000 濫用藥物尿液檢驗報告及毒品案件嫌疑人尿液流
    程管制清冊、94年4 月29日報告編號KＺ000000000000濫用藥
    物尿液檢驗報告及毒品案件嫌疑人尿液採集編號對照表、94
    年3 月29日報告編號KＺ000000000000濫用藥物尿液檢驗報告
    及毒品案件嫌疑人尿液流程管制清冊各1 紙附卷可參，足見
    被告確有施用第1 、2 級毒品海洛因、甲基安非他命之事實
    。
  (二)按海洛因施用入人體後水解還原成嗎啡，再循嗎啡之代謝方
    式排出體外，業據行政院衛生署藥物食品檢驗局73藥檢壹字
    第030221號函說明綦詳，且依醫學臨床實驗及根據英國藥學
    會出版ＩｓｏｌａｔｉｏｎａｎｄＩｎｄｅｎｔｉｆｉｃａ
    ｔｉｏｎｏｆＤｒｕｇｓ乙書第293 頁載明：海洛因經注射
    入人體後，在體內迅速水解成６ＭｏｎｏａｃｅｔｙＩｍｏ
    ｒｐｈｉｎｅ，再緩緩繼續水解成嗎啡，然後再循嗎啡之謝
    方式排出，同書第431 至432 頁並載有：嗎啡經注射入人體
    後，約50% 以上於8 小時內自尿中排出，至24小時排出約90
    % ，但48小時後仍有微量可檢出等語。又甲基安非他命經口
    服投與後，約70% 於24小時內可自尿液中排出，而其尿液內
    含甲基安非他命成分之檢出，與投與甲基安非它命的量、個
    人體質、檢驗儀器之精密度有關，通常採尿化驗是否呈陽性
    反應，應以投與後24小時內所採者為宜，此亦有行政院衛生
    署藥物食品檢驗局（80）藥檢醫字第4529號函可查。是參酌
    前揭報告及施用毒品之成癮性，被告自白於前揭時間分別有
    連續施用第1 級毒品海洛因、第2 級毒品甲基安非他命多次
    之犯行等語，核與事實相符，應堪採信。
  (三)另犯毒品危害防制條例第10條施用第1 級、第2 級毒品之罪
    者，檢察官應先聲請法院裁定將被告令送勒戒處所觀察、勒
    戒，經觀察、勒戒後，認無繼續施用毒品傾向者，應由檢察
    官為不起訴之處分，且經觀察、勒戒執行完畢釋放後，5 年
    內再犯第10條之罪，檢察官應依一般刑事訴訟程序予以起訴
    論罪科刑，此觀諸毒品危害防制條例第20條第1 項、第2 項
    、第23條第2 項前段規定自明。經查，被告前於93年間因施
    用毒品案件，經本院以93年度毒聲字第169 號裁定送勒戒處
    所觀察、勒戒後，認無繼續施用毒品之傾向，於93年2 月16
    日觀察勒戒執行完畢釋放，且經臺灣高雄地方法院檢察署檢
    察官於93年2 月26日以93年度毒偵字第493 號為不起訴處分
    確定等情之事實，此有臺灣高等法院被告全國前案紀錄表、
    本院被告院內索引卡紀錄表、臺灣高雄地方法院檢察署刑案
    資料查註紀錄表各1 紙附卷可參。被告前既曾因施用毒品案
    件，經觀察、勒戒後，復因施用毒品，其於前開觀察、勒戒
    執行完畢釋放後5 年內，再犯本案施用毒品罪，依毒品危害
    防制條例第23條第2 項之規定，屬應依法論罪科刑之行為，
    依前開說明，本案被告上開所為，係於93年2 月16日觀察勒
    戒執行完畢釋放後5 年內，再犯毒品危害防制條例第10條第
    1 、2 項施用第1 、2 級毒品罪，事證明確，被告上開犯行
    洵堪認定。
三、按海洛因、甲基安非他命為毒品危害防制條例第2 條第2 項
    第1 、2 款所明定之第1 、2 級毒品。核被告所為，係犯同
    條例第10條第1 項之施用第1 級毒品罪及同條例第10條第2
    項之施用第2 級毒品罪。被告持有第1 、2 級毒品進而施用
    ，持有之低度行為各為施用之高度行為所吸收，均不另論持
    有毒品之罪。其先後多次施用第1 級毒品海洛因、第2 級毒
    品甲基安非他命，時間緊接，犯罪構成要件相同，顯係基於
    概括犯意為之，依刑法第56條之規定，應各論以1 罪，並均
    加重其刑。被告所犯上開2 罪，罪名各別，行為互異，應分
    論併罰。另併案部分（94毒偵字第2611號、第2950號）雖未
    據起訴，然該部分與公訴人起訴之犯罪事實（94年度毒偵字
    第1738號、第1861號、第2133號）具有連續犯之裁判上一罪
    關係，應為起訴效力所及，本院自應併予審究。爰審酌被告
    前因施用毒品案件經觀察、勒戒執行完畢釋放後，仍未能徹
    底戒絕毒品，復犯本案施用毒品罪，顯見其無戒毒悔改之意
    ，惟念其施用毒品之次數、施用毒品乃自戕一己之身體健康
    ，尚未對他人造成危害，且犯後已坦承犯行，態度良好等一
    切情狀，各量處如主文所示之刑，並定其應執行之刑。
四、至扣案之粉末2 包（每包分別淨重0.11公克，空包裝重0.
    24公克；量微無法秤重，空包裝重0.22公克）、粉末及晶
    體1 包（淨重0.69公克，空包裝重0.2 公克）、晶體1 包
    （驗前毛重4.1 公克，驗後毛重4 公克）、殘留微量粉末
    之注射針筒8 支、吸管4 支、夾鏈袋2 個、止血帶1 條、塑
    膠鏟子1 支及殘渣夾鏈袋4 個、殘留微量晶體之吸管2 支
    、夾鏈袋1 個及吸食器1 個、殘留微量之粉末及晶體之夾
    鏈袋1 個，經送驗後分別係第1 級毒品海洛因、第2 級毒品
    甲基安非他命，已如前述，均屬違禁物，不問是否屬與犯人
    所有與否，依毒品危害防制條例第18條第1 項前段規定，均
    併予宣告沒收銷燬之。又鑑定耗損之毒品，既已滅失，即無
    庸併予宣告沒收銷燬，附此敘明。至前揭扣案注射針筒8 支
    、吸管6 支、夾鏈袋4 個、止血帶1 條、塑膠鏟子1 支、殘
    渣夾鏈袋4 個、吸食器1 個上雖分別殘留微量之海洛因或甲
    基安非他命，惟上開微量之毒品非不得與前開扣案物品分離
    而分別宣告沒收，是前開注射針筒8 支、吸管6 支、夾鏈袋
    4 個、止血帶1 條、塑膠鏟子1 支、殘渣夾鏈袋4 個、吸食
    器1 個及無含有毒品海洛因或甲基安非他命陽性反應之止血
    帶1 條，既均係被告所有，且供施用毒品時所用之物，已據
    被告於本院審理中陳述明確，爰依刑法第38條第1 項第2 款
    規定予以沒收。
據上論斷，應依刑事訴訟法第273 條之1 第1 項、第299 條第1
項前段，毒品危害防制條例第10條第1 項、第2 項、第18條第1
項前段，刑法第11條、第56條、第38條第1 項第2 款、第51條第
5 款、第9 款，判決如主文。
本案經檢察官甲○○到庭執行職務。
中　　華　　民　　國　　94　　年　　7 　　月　　29　　日
                     鳳山刑事第3庭法　  官  唐中興
以上正本證明與原本無異。
如不服本判決，應於判決送達後10日內，向本院提出上訴狀。
                                  書 記 官  顏宗貝
中　　華　　民　　國　　94　　年　　7 　　月　　29　　日
附錄本案判決論罪科刑法條：
毒品危害防制條例第10條
施用第1級毒品者，處6月以上5年以下有期徒刑。
施用第2級毒品者，處3年以下有期徒刑。
